# 参股公司间的销售交易问题

提问人：wx_5d3a5f4bc726 时间：2019-07-26 10:11:03
有问题请教下陈老师，参股公司间的商品销售交易需要抵消吗？：
A是母公司，B是子公司，C是A 的参股公司（A持股比例是 1.13%），每年 B 都要销售 100 亿的商品给 C，C 再把这些商品以 101 亿的价格销售给 A。这种操作可以做高 C的收入和利润，做高 B的收入和利润，但在 A的合并报表层面，会有什么影响？
本人比较小白

回答人：chenyiwei
要分析 B 对 C 销售和 C 对 A 销售这两项交易是否存在关联，其交易标的、批次、金额等是否存在一一对应关系、C 在该交易中是否承担存货风险和有无自主定价权等因素。
实务中，此类交易被认定为不具有商业实质，从而被认定为 B对 A的直接销售，进而在 A 的合并报表层面被抵销的可能性是相当大的。综合来看该交易显著缺乏商业实质和合理商业理由。